# 请教往来相互抵消的问题

提问人：xy007007 时间：2016-05-17 18:01:49
请教大家个问题，母公司A应收C公司款项，母公司A的子公司B应付C公司款项，那编合并报表的时候，应收应付C公司的款项能相互抵消嘛？如果能依据准则那儿？还需要签三方协议嘛？

回答人：chenyiwei
如果没有三方抵账协议，则不能抵销。依据为《企业会计准则第 37 号——金融工具列报（ 2014 年修订）》第五章“金融资产和金融负债的抵销”。